臺灣高雄地方法院刑事判決　　　　　　　94年度訴字第1115號
公　訴　人　臺灣高雄地方法院檢察署檢察官
被　　　告　甲○○
上列被告因毒品危害防制條例案件，經檢察官提起公訴（94年度
毒偵字第3551號），及移送併案（94年度毒偵字第3551號、第
5767號），本院於準備程序進行中，因被告就被訴事實為有罪之
陳述，經告知簡式審判程序意旨，並聽取公訴人及被告之意見後
，本院合議庭裁定由受命法官獨任依簡式審判程序審理，判決如
下：
    主  文
甲○○連續施用第一級毒品，處有期徒刑拾月。扣案之殘留第一
級毒品海洛因之夾鏈袋壹個沒收銷燬。扣案之注射針筒壹支、夾
鏈袋參個均沒收。
    事  實
一、甲○○前於民國90年間，因施用毒品案件，經本院以90年度
    毒聲字第2181號裁定送觀察、勒戒後，認無繼續施用毒品傾
    向，經台灣高雄地方法院檢察署於90年4 月19日以90年度毒
    偵字第1646號不起訴處分確定。又於92年間，復因施用毒品
    案件，經本院以92年度毒聲字第1654號裁定送觀察、勒戒後
    於93年2 月3 日執行完畢。詎仍不知戒絕毒癮，明知海洛因
    係毒品危害防制條例第2 條第2 項第1 款所明定之第一級毒
    品，不得持有及施用，仍於前述觀察、勒戒執行完畢釋放後
    5 年內，復基於施用第一級毒品海洛因之概括犯意，自94年
    2 月3 日晚上某時起（起訴書誤載為自93年2 月間）至94年
    7 月8 日上午某時許止，以平均2 至3 日施用1 次之頻率，
    連續在高雄縣大寮鄉○○○路路邊草叢、高雄縣大寮鄉○○
    路118 巷52號之4 住處及高雄縣大寮鄉○○路旁等處所，以
    將海洛因置於注射針筒後混合清水施打其身體之方式，施用
    第一級毒品海洛因多次。嗣(1)於94年2 月4 日17時25分許，
    因甲○○為列管毒品人口，自動前往高雄縣政府警察局鳳山
    分局鳳山採尿室採尿；(2)於94年2 月19日15時50分許，因形
    跡可疑，為警在高雄縣大寮鄉○○○路305 號前查獲，並扣
    得甲○○所有殘留第一級毒品海洛因之夾鏈袋1 個；(3)於94
    年7 月8 日15時許，因騎乘機車未懸掛車牌，為警在高雄縣
    大寮鄉○○路155 巷口攔檢查獲，並扣得甲○○所有供施打
    毒品所用之注射針筒1 支及夾鏈袋3 個等物；且分別經其同
    意採尿送驗後呈嗎啡陽性反應，始知上情。
二、案經高雄市政府警察局苓雅分局、高雄縣政府警察局林園分
    局報請臺灣高雄地方法院檢察署檢察官偵查起訴及併案。
    理  由
一、按本件被告甲○○所犯係死刑、無期徒刑、最輕本刑為3年
    以上有期徒刑以外之罪，其於準備程序就前揭被訴事實為有
    罪之陳述，經受命法官告知簡式審判程序之旨，並聽取其與
    公訴人之意見後，本院認無不得或不宜改依簡式審判程序進
    行之處，爰依刑事訴訟法第273 條之1 第1 項、第284 條之
    1 ，裁定本件由受命法官獨任進行簡式審判程序，合先敘明
    。
二、訊據被告甲○○對於上揭時、地，連續以上述方式施用第一
    級毒品海洛因多次之事實坦承不諱，且查：
  (一)被告於94年2 月4 日17時25分許、94年2 月19日16時40分許
    、94年7 月8 日15時30分許所採集之尿液，經送驗結果，確
    呈嗎啡陽性反應，此有長榮大學94年2 月25日確認報告、高
    雄市立凱旋醫院94年3 月7 日轉碼編號00000000號、94年7
    月19日轉碼編號00000000號濫用藥物尿液檢驗報告3 份、列
    管毒品人口尿液檢體採集送驗紀錄表1 紙、嫌疑人尿液採證
    代碼對照表2 張附卷可稽。扣案之夾鏈袋1 個，經送驗結果
    ，呈海洛因陽性反應，此有高雄醫學大學附設中和紀念醫院
    94年5 月24日編號0000-000號檢驗報告1 份在卷可參。此外
    ，復有被告所有供施用毒品所用之注射針筒1 支及夾鏈袋3
    個扣案可資佐證。是被告出於任意性之自白顯與事實相符，
    堪採為認定被告有罪之證據，則被告連續施用第一級毒品海
    洛因多次之犯行，堪以認定。
  (二)被告前於90年間，因施用毒品案件，經本院以90年度毒聲字
    第2181號裁定送觀察、勒戒後，認無繼續施用毒品傾向，經
    台灣高雄地方法院檢察署於90年4 月19日以90年度毒偵字第
    1646號不起訴處分確定。又於92年間，復因施用毒品案件，
    經本院以92年度毒聲字第1654號裁定送觀察、勒戒後於93年
    2 月3 日執行完畢，此有臺灣高等法院被告前案紀錄表1紙
    在卷足參，其於前案觀察、勒戒執行完畢後，5 年內再犯本
    件施用毒品罪之事實，事證明確，應予依法論科。
三、查海洛因係毒品危害防制條例第2條第2項所稱之第一級毒品
    ，不得非法持有、施用。核被告甲○○所為，係犯毒品危害
    防制條例第10條第1 項之施用第一級毒品罪。其施用第一級
    毒品前後，持有海洛因之低度行為，應為施用之高度行為所
    吸收，不另論罪。又被告多次施用第一級毒品犯行，時間緊
    接，犯罪構成要件亦相同，顯係基於概括犯意反覆為之，為
    連續犯，應依刑法第56條之規定論以一罪，並加重其刑。另
    本件起訴書於起訴事實雖僅記載被告於94年2 月間起至94年
    2 月19日為警查獲止施用第一級毒品海洛因之犯行，然檢察
    官就犯罪事實一部起訴者，其效力及於全部，被告其餘數次
    施用第一級毒品海洛因之犯行，與前揭業經起訴有罪部分，
    時間緊接且犯罪構成要件相同，顯係基於概括犯意而為之，
    有連續犯裁判上一罪關係，本院自得併予審理，併此敘明。
    爰審酌被告經觀察、勒戒後，仍未能戒絕其毒癮，再犯本件
    施用毒品犯行，足見其戒絕毒癮之意志不堅，惟念其於犯罪
    後坦承犯行及所犯為自戕行為等一切情狀，量處如主文所示
    之刑，以資懲儆。扣案殘留第一級毒品海洛因之夾鏈袋1 個
    ，業已難與第一級毒品海洛因析離，屬查獲之第一級毒品，
    應依毒品危害防制條例第18條第1 項前段規定宣告沒收銷燬
    。另扣案之注射針筒1 支及夾鏈袋3 個，屬被告所有，均為
    供其施用毒品所用之物，業據被告於本院審理中陳明在卷，
    爰依刑法第38條第1 項第2 款規定沒收之。
據上論斷，應依刑事訴訟法第273之1第1項、第284條之1、第299
條第1項前段，毒品危害防制條例第10條第1項、第18條第1項前
段、第23條第2 項，刑法第11條前段、第56條、第38條第1 項第
2 款，判決如主文。
本案經檢察官乙○○到庭執行職務。
中　　華　　民　　國　　94　　年　　8 　　月　　31　　日
                  鳳山刑事第1 庭      法　官  林芳華
以上正本證明與原本無異。
如不服本判決，應於判決送達後10日內，向本院提出上訴狀。
中　　華　　民　　國　　94　　年　　9 　　月　　1 　　日
                                      書記官  賴佳慧
附錄本判決論罪之法條：
毒品危害防制條例第10條
施用第一級毒品者，處6月以上5年以下有期徒刑。
施用第二級毒品者，處3年以下有期徒刑。
